# 长期股权投资可否做为持有待售资产

提问人：yry3183 时间：2015-11-26 23:04:54
陈版，请教，某公司有一个全资子公司，公司董事会决定出售该子公司，并已与某收购方达成排他性的不可撤销的股权转让协议，并拟一年内进行交割。请问，该项长期股权投资可否按持有待售资产进行处理，并自符合持有待售条件之日起不再纳入公司合并范围？

回答人：chenyiwei
不可以。在合并报表层面，该子公司如果符合《企业会计准则第 1 号——财务报表列报（ 2014 年修订）》第四十二条对“终止经营”的定义和判断标准的，可以作为终止经营披露，包括将其全部资产、负债均作为“持有待售的资产”、“持有待售的负债”列报，但此时对该子公司仍有控制权，不能将其排除出合并报表范围。

提问人：zengfengxia 时间：2015-12-09 10:28:49
陈版，从个别报表层面考虑，有处置子公司的意图且签订了一年内完成的协议，对子公司投资应属于持有待售资产。但从合并报表层面考虑，子公司资产在合并层面以不同项目存在，比如固定资产，如果在交割之前仍然生产，似乎也不符合持有待售资产的定义，是不是仍然应当按原项目类别列报？将子公司全部资产负债作为持有待售披露的情况在实务中是不是并不常见，除非这个子公司本身就已经停止经营了？

回答人：chenyiwei
我是看到过有公司用这种列报方式，但确实比较少见。可能还需要进一步收集案例进行分析，也希望能够尽早形成一项约定俗成的做法。